# 请问陈版主股权出资如何进行账务处理

提问人：377300933 时间：2022-11-22 15:08:44
背景：
甲公司与A公司属于同一集团，乙公司与B、C、D公司属于同一集团，甲公司与乙公司不属于同一集团内。
设立：甲公司与乙公司共同设立丙公司，甲公司占注册资本55%，乙公司占注册资本45%，甲公司对丙公司达成控制。
增资：甲公司以A100%股权对丙公司增资，乙公司以B公司100%股权、C公司100%股权、D公司60%股权对丙公司增资，以原持股比例对丙公司股权增资，不足部分以现金补足，增资后甲乙对丙持股比例不变。
(增资前甲公司对A持股比例100%，增资前乙公司对B、C、D持股比例100%)
评估：A、B、C、D公司均做了资产评估，假设A公司评估价值 3 亿账面价值 2 亿。B、C、D公司合计评估价值2.8亿，账面价值 2 亿 。
问题 ：：
1 丙公司丙公司 A 公司一直属于甲公司控制，，丙公司的 实 收收 资 本是本是 A 公司公司 评 估价估价 值+BCD 公司公司 评 估价估价 值+现 金金 补 足足，， 还 是是 A 公司公司 账 面价面价 值+BCD 公司公司 评 估价估价 值+现 金金 补 足足2 甲公司甲公司 单 体体 对 丙公司的 长 期股期股 权 投投 资 初始初始确确 认 金金 额 以以 评 估价估价 值 3 亿 ＋＋ 现 金金 补 足部分入 账 与与 对A 公司公司 长 期股期股 权 投投 资账 面金面金 额 差差异异 计 入投入投 资 收益收益，， 还 是以丙公司 账 面价面价 值×55% 入入 账 ，，与与 对A 公司公司 长期股期股 权 投投 资账 面金面金 额 差差异异 计 入入 资 本公本公 积 或留存收益
3 甲公司甲公司 对 丙公司的合并是按同控 处 理理 吗 ？？需要注意什么么
1.png
(2.11 KB, 下载次数: 104)
2022-11-22 15:08 上传
股权关系

回答人：chenyiwei
1 、为了公平维护甲乙双方作为丙公司股东的权益，丙公司的实收资本是A公司评估价值+BCD公司评估价值+现金补足，并按各股东出资资产的评估值为基础确定相对股权比例。此时为了避免个别报表层面对A的长期股权投资成本小于对应认缴注册资本份额的情况，导致个别报表层面资本公积出现负数，可以接受在丙公司的个别报表层面对A的长投也按评估值入账，但在合并报表层面需调整为账面价值。
2 、由于甲公司并未放弃对A的控制权，但通过稀释部分权益份额的方式取得了对BCD公司的控制权（构成非同一控制下合并），故此时甲对丙的长投成本计算较为特殊，可参考《中审众环研究 2020 》之“问题3-2-84（以子公司控股股权对被购买方增资实现对被购买方非同一控制下合并的处理）”中的举例处理。
3 、丙公司为新设公司，甲对丙的股权投资不属于通过企业合并取得，但在合并报表层面，对B、C、D的控制权属于通过非同一控制下合并取得。